【裁判字號】    99,勞訴,28
【裁判日期】    991214
【裁判案由】    確認僱傭關係存在等
【裁判全文】
臺灣嘉義地方法院民事裁定  99年度勞訴字第28號
原      告  李富順
            余啟嵩
            曹秋煌
            賴啟文
            徐淯展
            陳德宏
            曾俊億
            李俊霖
            黃文宏
上九人共同
訴訟代理人  李國弘律師
被      告  嘉義市政府警察局
法定代理人  楊源明
訴訟代理人  唐淑民律師
            蕭道隆律師
            張桂霖
            林恆裕
上列原告與被告間確認僱傭關係存在等事件，本院裁定如下：
    主  文
本件訴訟標的價額核定為新臺幣貳仟陸佰陸拾萬壹仟零捌拾捌元
。
原告應於收受本裁定翌日起十日內，向本院補繳裁判費新臺幣貳
拾萬肆仟壹佰捌拾貳元，逾期即駁回其訴。
    理  由
一、按「以一訴主張數項標的者，其價額合併計算之。但所主張
    之數項標的互相競合或應為選擇者，其訴訟標的價額，應依
    其中價額最高者定之」、「因定期給付或定期收益涉訟，以
    權利存續期間之收入總數為準；期間未確定時，應推定其存
    續期間。但其期間超過10年者，以10年計算」，民事訴訟法
    第77條之2第1項及第77條之10分別定有明文。
二、查本件原告訴之聲明第1 項係請求確認原告李富順、余啟嵩
    、曹秋煌、賴啟文、徐淯展、陳德宏、曾俊億、李俊霖、黃
    文宏與被告間之僱傭關係存在。而李富順、余啟嵩、曹秋煌
    、賴啟文、徐淯展、陳德宏、曾俊億、李俊霖、黃文宏分別
    為民國（下同）55年1月3日、52年9月8日、66年10月12日、
    69 年7 月22日、77年2月28日、60年1月1日、63年9月8日、
    58年11月26日、58年11月6日出生，以被告於99年8月20日片
    面終止兩造僱傭關係時起算至年滿65歲之強制退休日止，尚
    有各21年餘、18年餘、32年餘、35年餘、43年餘、26年餘、
    29年餘、24年餘、24年餘，期間均超過10年以上，是依上開
    規定，應以10年計算渠等權利存續期間。又李富順、余啟嵩
    、曹秋煌、賴啟文、徐淯展、陳德宏、曾俊億、李俊霖、黃
    文宏主張每月薪資分別為新臺幣（下同）19,788元、21,547
    元、23,294元、22,091元、23626元、23,132元、25,686 元
    、25,665元及23,174元，故本件訴之聲明第1 項之訴訟標的
    價額，應核定為24,960,360元（計算式詳附表）。再本件訴
    之聲明第2項，係請求被告自99年8月21日起至回復原告等職
    務之前一日止，按月給付薪資，經核與上開訴之聲明第1 項
    互相競合，且訴訟標的之價額包含於訴之聲明第1 項內，揆
    諸首開規定，本件原告訴之聲明第1項、第2項之訴訟標的價
    額，應就價額最高者即訴之聲明第1 項之訴訟標的價額定之
    。
三、又本件訴之聲明第3 項，原告李富順、余啟嵩、曹秋煌、賴
    啟文、徐淯展、陳德宏、曾俊億、李俊霖、黃文宏請求不休
    假獎金及勞保退休金損失，分別為187,563元、191,521元、
    195,452元、192,745元、196,199元、195,087 元、200,834
    元、86,145元、195,182元及法定利息。故原告訴之聲明第3
    項訴訟標的價額，總計為1,640,728元。
四、依前所述，本件訴訟標的價額應核定為26,601,088元（計算
    式：24,960,360＋1,640,728＝26,601,088 ），應徵第一審
    裁判費246,168元，而原告等起訴時僅繳納41,986 元，尚欠
    204,182元，茲依民事訴訟法第249條第1 項但書之規定，限
    原告於收受本件裁定送達10日內補繳，逾期不繳，即駁回原
    告之訴，特此裁定。
中    華    民    國    99    年    12    月    14    日
                  民一庭法  官  周俞宏
以上正本係照原本作成。
訴訟標的價額核定之部分，得抗告；命繳裁判費之部分，不得抗
告。
中    華    民    國    99    年    12    月    14    日
                        書記官  劉怡欣
附表：
    1、李富順部分：19,788元×12月×10年＝2,374,560元。
    2、余啟嵩部分：21,547元×12月×10年＝2,585,640元。
    3、曹秋煌部分：23,294元×12月×10年＝2,795,280元。
    4、賴啟文部分：22,091元×12月×10年＝2,650,920元。
    5、徐淯展部分：23,626元×12月×10年＝2,835,120元。
    6、陳德宏部分：23,132元×12月×10年＝2,775,840元。
    7、曾俊億部分：25,686元×12月×10年＝3,082,320元。
    8、李俊霖部分：25,665元×12月×10年＝3,079,800元。
    9、黃文宏部分：23,174元×12月×10年＝2,780,880元。
    以上總計24,960,360元。

司法院資訊處製作；財團法人民間司法改革基金會備份。
